臺灣高等法院臺中分院刑事裁定
111年度聲字第2215號
聲  請  人  
即  被  告  林家宏
上列聲請人因違反毒品危害防制條例案件(本院111年度上訴字第
1839號），聲請具保停止羈押，本院裁定如下：
    主  文
聲請駁回。
    理  由
一、聲請意旨略以：聲請人即被告林家宏（下稱被告）所犯違反
    毒品危害防制條例案件，於法院審理階段均坦承犯罪，相關
    犯罪事證亦均已調查釐清完畢，且本案已審理終結，顯無「
    非予羈押顯難進行訴追、審判」之情形；本案亦無事證顯示
    被告有逃亡之事實，或有事實足認其有逃亡之虞，顯然亦不
    符合「非予羈押顯難執行」之情形。另被告父親住院開刀，
    被告思念家中年邁雙親，但因羈押無法隨侍在側，深感不孝
    ；又被告為工廠負責人，須返家結束工廠業務，故請審酌上
    情，給予被告具保、限制住居、限制出境等替代處分以停止
    羈押，使被告得以暫時回家團聚，並妥善處理家務及工廠業
    務等語。
二、按羈押之目的，在於確保刑事偵查、審判程序之完成及刑事執行之保全。被告究竟有無刑事訴訟法第101條、第101條之1所規定之羈押要件、應否羈押，以及羈押後其羈押原因是否仍然存在、有無繼續羈押之必要，承審法院本得斟酌訴訟進行程度及其他一切情形而為認定，故受羈押之被告除確有刑事訴訟法第114條所列各款情形之一，經聲請具保停止羈押不得駁回外，如以其他原因聲請具保停止羈押，其准許與否，承審法院本有自由裁量之職權（最高法院110年度台抗字第1149號刑事裁定參照）。又106年4月26日修正公布之刑事訴訟法第101條第1項第3款羈押要件之規定：「所犯為死刑、無期徒刑或最輕本刑為5年以上有期徒刑之罪，有相當理由認為有逃亡、湮滅、偽造、變造證據或勾串共犯或證人之虞者。」其立法理由載述：「被告所犯為死刑、無期徒刑或最輕本刑為5年以上有期徒刑之罪者，其可預期判決之刑度既重，為規避刑罰之執行而妨礙追訴、審判程序進行之可能性增加，國家刑罰權有難以實現之危險，故如有相當理由認為其有逃亡、湮滅、偽造、變造證據或勾串共犯或證人等之虞，法院斟酌命該被告具保、責付或限制住居等侵害較小之手段，均不足以確保追訴、審判或執行程序之順利進行，非予羈押，顯難進行追訴、審判或執行，非不得羈押之，業經司法院釋字第665號解釋闡釋在案，爰配合修正第1項第3款之規定。」等旨甚明。而上開規定所稱「相當理由」，與刑事訴訟法第101條第1項第1款所定「有事實足認為有逃亡之虞」尚屬有別，條件較為寬鬆。良以重罪常伴有逃亡之高度可能，倘一般正常之人，依其合理判斷，可認為該犯重罪嫌疑重大之人具有逃亡之相當或然率存在，即已該當「相當理由」之認定標準，不以達到充分可信或確定程度為必要（最高法院109年度台抗字第1534號刑事裁定參照）。
三、經查：
（一）被告前經本院訊問後，認其涉犯販賣第一、二級毒品等罪
      嫌疑重大，且有刑事訴訟法第101條第1項第3款之情形，
      非予羈押，顯難進行審判、執行，而有羈押之必要，於民
      國111年8月2日執行羈押，另經裁定自111年11月2日起延
      長羈押2月。 
（二）而被告所涉毒品危害防制條例第4條第1、2項之販賣第一
      、二級毒品等罪，經臺灣彰化地方法院以111年度訴字第4
      99號判決判處應執行有期徒刑16年4月，本院審理後，雖
      撤銷原判決之部分罪刑，惟仍判處應執行有期徒刑15年9
      月，迄今尚未確定，有原審111年度訴字第499號刑事判決
      、本院111年度上訴字第1839號刑事判決在卷可稽，足認
      被告犯罪嫌疑確屬重大。且被告所犯毒品危害防制條例第
      4條第1、2項之販賣第一、二級毒品罪，均屬最輕本刑5年
      以上有期徒刑之重罪，而重罪常伴有逃亡、滅證之高度可
      能，該高度可能性乃本於趨吉避凶、脫免刑責及不甘受罰
      之基本人性；尤其被告經原審及本院宣告之前揭刑期非短
      ，依一般正常人之合理判斷，有相當理由足認其確有逃亡
      之虞。再者，本案雖已歷經刑事第一、二審之審判程序且
      均經諭知罪刑，惟仍未確定，且被告遭判處之應執行刑總
      計已逾15年，縱使被告於原審及本院就全部犯罪事實皆已
      認罪，仍難遽謂已無繼續羈押被告以保全後續審判、執行
      程序之必要，且無從以具保、責付或限制住居及其他必要
      處分等手段替代。而被告所述其父親開刀、懸念家中年邁
      雙親，及擔任工廠負責人需返家結束工廠營業等個人家庭
      生活狀況，均與案情無涉，更不足以藉此否定繼續羈押被
      告之必要性，不能作為具保停止羈押之理由。
（三）綜上所陳，被告徒以前揭情詞主張其已無羈押之必要性，
      尚屬無憑，並不足取。本件並無符合刑事訴訟法第114條
      各款所定得具保停止羈押之情形，被告羈押原因既未消滅
      ，且仍有羈押之必要，其聲請具保停止羈押，自難准許，
      應予駁回。　
四、依刑事訴訟法第220條，裁定如主文。　
中　　華　　民　　國　　111 　年　　11　　月　　22　　日
          刑事第十二庭     審判長法　官  張  國  忠     
　　　　　      　　　　 　　    法　官  陳      葳
　　　　　　　　      　 　　　  法　官  高  文  崇 
上列正本證明與原本無異。
如不服本裁定，應於收受送達五日內向本院提出抗告書狀（須附
繕本）。因疫情而遲誤不變期間，得向法院聲請回復原狀。 

　　　　　　　　　　　   　　　  書記官  施  耀  婷

中　　華　　民　　國　　111 　年　　11　　月　　22　　日